臺灣高等法院臺中分院刑事判決　　　　　　　　　九十一年度上易字第一二五四號
　　上　訴　人　臺灣臺中地方法院檢察署檢察官
　　被　　　告　甲○○
右上訴人因被告傷害案件，不服臺灣臺中地方法院九十一年度易字第七一六號中華民
國九十一年五月十日第一審判決（起訴案號：臺灣臺中地方法院檢察署九十年度偵字
第二一九一三號），提起上訴，本院判決如左：
      主  文
原判決關於甲○○部分撤銷。
甲○○共同傷害人之身體，處拘役拾日，如易科罰金，以佰元折算壹日。
      事  實
一、甲○○、曾文賢（另經原審法院判處拘役伍拾日，如易科罰金，以佰元折算壹
    日確定）兄弟與其表哥黃永源及其他家人，於民國（下同）九十年十一月十一日
    凌晨，在臺中縣潭子鄉新田村龍興三莊五五號黃永源住處前，從事家族烤肉活動
    ，而乙○○為黃永源之友人，亦偕同友人紀政毅前來，俟於同日凌晨一時四十分
    許，乙○○見曾文賢、甲○○兄弟在旁大聲喧嘩，即前往詢問，甲○○答以「沒
    你的事」並不予理會，乙○○聽聞後，頗感不悅，遂與曾文賢起爭執，紀政毅、
    黃永源隨即出面攔阻乙○○，曾文賢為免行動不便之父親遭受池魚之殃受到傷害
    ，即要求甲○○帶父親先行返家，適時乙○○為擺脫紀政毅、黃永源之制止，而
    與甲○○發生拉扯，並與曾文賢爭執，甲○○、曾文賢二人遂共同基於傷害人身
    體之犯意，由曾文賢拾起現場不詳姓名年籍之人所有之木棍一支（未經扣案），
    持以毆打乙○○之頭部及身體，甲○○亦同時以右手拳頭毆打乙○○之頭部及身
    體，致使乙○○因曾文賢及甲○○之毆打而受有頭部外傷合併腦震盪、右前額撕
    裂傷八公分、後枕部頭皮擦挫傷、左臉多處擦挫傷、左手肘挫傷二Ｘ二公分、右
    足背擦傷二Ｘ二公分等傷害。
二、案經乙○○訴由臺中縣警察局豐原分局報告臺灣臺中地方法院檢察署檢察官偵查
    起訴。
    理  由
一、訊據被告甲○○矢口否認涉有何右揭傷害犯行，辯稱：伊當天並未出手毆打告訴
    人乙○○，僅是為勸架而有拉扯告訴人乙○○云云，惟查：告訴人乙○○於警訊
    及偵查時均一致指稱係遭曾文賢及甲○○二兄弟傷害（詳見偵查卷第四頁、第五
    頁及第十二頁），核與證人紀政毅於偵查中證稱：「乙○○當時沒有出手，是要
    衝過去那邊理論，他要我放開他，我拉不住他，後來曾文賢拿棍子打乙○○七、
    八下，後來甲○○衝進屋內拿出水果刀，他對乙○○拳打腳踢，所以沒有拿刀砍
    人，是拿在手裡。」等語相符（詳見偵查卷第二十六頁），復有臺中縣豐原市英
    醫院驗傷診斷證明書在卷可稽（詳見偵查卷第十三頁及第十三之一頁），況被告
    甲○○於警詢中供稱：「我沒有與乙○○發生毆打及爭吵之事，是乙○○他看到
    我要帶我父親先回家，他就出手要打我，我就用右手抵擋，至我的右手拳頭受傷
    瘀青。」等語（詳見偵查卷第八頁背面），然以手抵擋，所受之傷害應為手臂處
    ，應無右手拳頭受傷瘀青之情形，反之被告甲○○右手拳頭受傷瘀青，足證被告
    係以左手持刀，而以右手拳頭毆打被害人乙○○至明，核與被害人乙○○及證人
    紀政毅指述乙○○遭「拳」打腳踢之情形相符，是被告甲○○確有與曾文賢共同
    傷害乙○○至明，再參以同案被告曾文賢一再供稱：「當天我只打他（指乙○○
    ）二下，不知道他的腳為何會受傷」、「我只打他二下」等語（詳見原審審理卷
    第二十四頁），果如同案被告曾文賢所供僅打乙○○二下，則被害人乙○○所受
    之傷害為頭部外傷合併腦震盪、右前額撕裂傷八公分、後枕部頭皮擦挫傷、左臉
    多處擦挫傷、左手肘挫傷二Ｘ二公分、右足背擦傷二Ｘ二公分等傷害，顯非曾文
    賢一人傷害所造成，參諸上開被害人乙○○所指述及證人紀政毅所證述以及英醫
    院驗傷診斷證明書所示，被告甲○○確有與曾文賢共同傷害乙○○至明。另證人
    黃永源雖於警詢中證稱：「當時乙○○是用拳頭與曾文賢互毆，甲○○均未動手
    或用何物打乙○○。」等語（詳見偵查卷第十一頁背面），惟黃永源卻於偵查中
    證稱：「乙○○有打中我表弟曾文賢，後來雙方發生拉扯，結果甲○○過來拉開
    他們卻跌倒。」、「（問：甲○○有無動手打乙○○？）我沒有看清楚，因為當
    時我被推開。」等語（詳目原審卷第二十六頁），證人黃永源當時既有被推開，
    沒有看清楚，黃永源並未全面目擊傷害現場，自無從以證人黃永源未全面目擊現
    場之證述，而為有利於被告甲○○之認定，附予敘明。被告甲○○右揭傷害犯行
    ，既臻明確，自應予以論科。
二、核被告甲○○所為，係犯刑法第二百七十七條第一項之傷害罪。被告與曾文賢有
    犯意聯絡及行為分擔，均為共同正犯。原審判決關於被告甲○○傷害犯行疏未詳
    細勾稽，遽為被告甲○○無罪之判決，顯有違誤，原審法院檢察署檢察官就原審
    判決關於被告甲○○部分上訴主張被告甲○○共同傷害犯行明確，原審判決諭知
    被告甲○○無罪，顯有不當等語，指摘原審判決不當，即有理由，自應由本院將
    原審判決關於被告甲○○部分撤銷改判，爰審酌被告甲○○前無犯罪紀錄，有臺
    灣高等法院被告全國前案紀錄表一份在卷可稽，按本件係出於被害人乙○○藉助
    酒力主動挑釁，引發被告甲○○與曾文賢萌生傷害他人之動機，且被害人乙○○
    所受之傷害為頭部外傷合併腦震盪、右前額撕裂傷八公分、後枕部頭皮擦挫傷、
    左臉多處擦挫傷、左手肘挫傷二Ｘ二公分、右足背擦傷二Ｘ二公分等傷害，而被
    告甲○○復矢口否認傷害犯行等一切情狀，量處處拘役拾日，並諭知易科罰金
    之折算標準，以示懲儆。
據上論斷，應依刑事訴訟法第三百六十九條第一項前段、第三百六十四條、第二百九
十九條第一項前段，刑法第二十八條、第二百七十七條第一項、第四十一條第一項前
段，罰金罰鍰提高標準條例第一條前段、第二條，判決如主文。
本案經檢察官蔡振修到庭執行職務。
中        華        民        國  九 十 一  年     十     月　　十七　  日
            臺灣高等法院臺中分院刑事第三庭
                                        審判長法　官　陳　朱　貴
                                              法　官　劉　連　星
                                              法  官  胡  忠  文
右正本證明與原本無異。
不得上訴。
                                              書記官　許  美  惠
中        華        民        國  九 十 一  年     十     月　　十八　  日
刑法第二百七十七條
 (普通傷害罪)
傷害人之身體或健康者，處三年以下有期徒刑、拘役或一千元以下罰金。
犯前項之罪因而致人於死者，處無期徒刑或七年以上有期徒刑；致重傷者
，處三年以上十年以下有期徒刑。
                                                                        Ｋ
